【裁判字號】    92,上易,1820
【裁判日期】    920812
【裁判案由】    傷害
【裁判全文】
臺灣高等法院刑事判決                          九十二年度上易字第一八二號
    上  訴  人  臺灣臺北地方法院檢察署檢察官
    被      告  乙○○
右上訴人因傷害案件，不服臺灣臺北地方法院九十二年度易字第六三六號，中華民國
九十二年五月二十八日第一審判決（起訴案號：臺灣臺北地方法院檢察署九十一年度
偵字第二四九七五號）提起上訴，本院判決如左：
    主  文
原判決撤銷。
乙○○共同傷害人之身體，處有期徒刑肆月，如易科罰金，以佰元折算壹日。
    事  實
一乙○○與甲○○均為台北市議員候選人謝建平之助選人員，因細故於民國九十一年
  十一月一日晚上七時三十分許，在台北市○○路一００號之競選總部發生爭執，詎
  乙○○竟基於普通傷害之故意，與綽號「姪兒」（閩南語）及「大頭」等二名確實
  姓名年籍不詳之成年男子基於犯意聯絡與行為分擔，在上址後方巷道，先共同徒手
  毆打甲○○，再撿拾地上之紅磚塊毆打甲○○，致甲○○受有頭部撞傷、腦挫傷、
  右前額紅腫、右眼鈍挫傷、右側眼角撕裂傷、左手第二指骨折等傷害。
二案經甲○○訴請臺灣臺北地方法院檢察署檢察官偵查起訴。
    理  由
一訊據被告乙○○就其於右揭時地毆打被告等情均坦承不諱（本院卷第三０頁），核
  與告訴人甲○○指訴情節相符（見他字卷第二頁，偵字卷第七、十三頁），復有西
  園醫院診斷證明書附卷（見他字卷第四頁）可稽，堪認被告此部分之自白與事實相
  符。被告雖另辯稱：只有伊一人毆打告訴人，並沒有別人幫忙云云，惟查，被告確
  係夥同另二名姓名年籍不詳之成年男子毆打告訴人一節，業據告訴人於檢察官偵查
  之初即指訴明確（見他字卷第二、三頁），並於本院審理中仍堅稱是三個人打他無
  誤（見本院卷第十九、三一頁），且衡諸常情，告訴人亦無任意誣攀姓名年籍不詳
  之人之理，是堪認其指訴應屬實在，被告所辯無非事後為其他共犯脫罪之詞，不足
  採信。綜上所述，本件事證已臻明確，被告犯行堪予認定，應依法論科
二核被告所為，係犯刑法第二百七十七條第一項之普通傷害罪。被告與另二名確實姓
  名年籍不詳之成年男子間有犯意聯絡及行為分擔，均為共同正犯。
三原審詳查後予以論罪科刑，固非無據。惟查：(一)本件被告係與另二名姓名年籍不詳
  之成年男子共三人傷害告訴人，原審認共犯僅有一人，並無實據，尚有未洽；(二)本
  件告訴人遭被告等三人毆打致受有頭部撞傷、腦挫傷、右前額紅腫、右眼鈍挫傷、
  右側眼角撕裂傷、左手第二指骨折等傷害，所受傷害非輕，且被告事後並未與告訴
  人達成和解，亦未供出共犯，犯後態度不佳，原審僅量處有期徒刑三月，亦稍嫌過
  輕。是檢察官上訴指摘原判決量刑過輕，為有理由，應由本院予以撤銷改判。爰審
  酌被告犯罪之動機、目的、手段、所生危害之程度非輕及犯罪後之態度等一切情狀
  ，量處被告如主文第二項所示之刑，並諭知易科罰金之折算標準。
四據上論斷，應依刑事訴訟法第三百六十九條第一項前段、第三百六十四條、第二百
  九十九條第一項前段、刑法第二十八條、第二百七十七條第一項、第四十一條第一
  項前段，罰金罰鍰提高標準條例第一條前段、第二條之規定，判決如主文。
本案經檢察官蔡薰慧到庭執行職務。
中      華      民      國      九十二      年      八      月    十二  日
                              臺灣高等法院刑事第四庭
                                  審判長法  官 陳 榮 和
                                        法  官 李 英 豪
                                        法  官 徐 昌 錦
右正本證明與原本無異。
不得上訴。
                                        書記官 吳 金 來
中      華      民      國      九十二      年      八      月    十三  日
附錄    本判決論罪科刑法條：
刑法第二百七十七條
傷害人之身體或健康者，處三年以下有期徒刑、拘役或一千元以下罰金。
犯前項之罪因而致人於死者，處無期徒刑或七年以上有期徒刑；致重傷者，處三年以
上十年以下有期徒刑。


司法院資訊處製作；財團法人民間司法改革基金會備份。
